最　高　行　政　法　院　裁　定
                                     100年度裁字第2813號
上  訴  人　詠贊聯合診所
代　表　人　邱俊仁
訴訟代理人　林詮勝　律師
          　曾彥　律師
被 上訴 人　行政院衛生署中央健康保險局
代　表　人　戴桂英
訴訟代理人　洪瑞燦　律師
上列當事人間全民健康保險事件，上訴人對於中華民國100年8月
4日臺北高等行政法院100年度訴字第214號判決，提起上訴，本
院裁定如下：
　　主  文
上訴駁回。
上訴審訴訟費用由上訴人負擔。
　　理  由
一、按對於高等行政法院判決之上訴，非以其違背法令為理由，
    不得為之，行政訴訟法第242條定有明文。依同法第243條第
    1項規定，判決不適用法規或適用不當者，為違背法令；而
    判決有同條第2項所列各款情形之一者，為當然違背法令。
    是當事人對於高等行政法院判決上訴，如依行政訴訟法第24
    3條第1項規定，以高等行政法院判決有不適用法規或適用不
    當為理由時，其上訴狀或理由書應有具體之指摘，並揭示該
    法規之條項或其內容；若係成文法以外之法則，應揭示該法
    則之旨趣；倘為司法院解釋或本院之判例，則應揭示該判解
    之字號或其內容。如以行政訴訟法第243條第2項所列各款情
    形為理由時，其上訴狀或理由書，應揭示合於該條項各款之
    事實。上訴狀或理由書如未依此項方法表明，或其所表明者
    與上開法條規定不合時，即難認為已對高等行政法院判決之
    違背法令有具體之指摘，其上訴自難認為合法。
二、上訴人與被上訴人間訂有全民健康保險特約醫事服務機構合
    約，上訴人於特約期間，經被上訴人調查發現上訴人有多刷
    保險對象之全民健康保險IC卡（下稱健保IC卡）以虛報醫療
    費用、虛（浮）報診療費、藥費、藥事服務費等情事，被上
    訴人乃依全民健康保險法第72條、全民健康保險醫事服務機
    構特約及管理辦法第66條第1項第7款、第8款與兩造間合約
    第20條，以民國98年6月5日健保北字第0982001895-A號函（
    下稱原處分）處上訴人停止特約2個月，於停止特約期間提
    供保險對象之醫療服務不予給付之處分。上訴人不服，循序
    申請複核、爭議審議及提起訴願及行政訴訟均遭駁回，遂提
    起本件上訴。
三、上訴人對於高等行政法院判決上訴係以：被上訴人進行訪查
    本件保險對象時，僅按門診就醫記錄表及健保IC卡刷卡資料
    表等資料為據而製作訪查筆錄，況保險對象距就診時已逾半
    年或1年以上，致無法清楚記憶而有陳述與事實出入之情，
    此有證人王俊權等人於臺灣板橋地方法院檢察署之證述及相
    關事證可稽，詎原審無視上訴人所提各項有利事證，且在被
    上訴人未能舉證證明訪查筆錄內容與病患就診情形相符，亦
    未依職權傳訊證人之情形下，未善盡職權調查之責及明不
    予採酌之理由，復未就攸關上訴人於原審所提之病歷，究係
    被上訴人要求而重新列印，或被上訴人指稱事後製作之重要
    攻擊方法，未為審酌，更未說明何以證人劉校瑋、陳碧鳳之
    證述不可採之理由，僅以被上訴人之訪查筆錄為據，而逕予
    不利上訴人之論斷，其事實認定顯有悖於證據法則，並有判
    決不備理由及不適用法規之違誤等語。
四、原判決以：稽之卷附各該全民健康保險門診自付費用收據存
    根影本，關於領款人簽名欄俱屬空白，上訴人否認有不實申
    報醫療費用情事，自難採憑。再參諸上訴人負責醫師邱俊仁
    受被上訴人之訪談筆錄，衡情各保險對象在上訴人診療之相
    關資料，本在上訴人保管中，若有足供釐清相關疑點之書證
    ，上訴人當可於被上訴人初次訪查時提供調查比對，卻藉故
    拖延，嗣提出之資料，即難遽信真實。況依各保險對象於上
    訴人診療之相關資料，亦發現有申報病名及代號與實情不符
    、未刷用健保IC卡卻於病歷上填載卡序等情事，足見各該病
    歷係上訴人刷用全民健康保險IC卡後再行製作，無從資以認
    定上訴人確有為保險對象看診之事實。復按行為時全民健康
    保險法第17條（100年1月26日修正後移列同法第80條第1項
    ）規定，足見被上訴人因業務需要，本具有對保險對象訪查
    之權限，保險對象亦有應答及據實陳述義務；又觀諸本件各
    保險對象受被上訴人之訪查，核已具備訪查筆錄之法定形式
    ，自屬公文書，且查各受訪者之陳述並無非出於自由意識之
    情況，依行政訴訟法第176條準用民事訴訟法第355條第1項
    規定，自應推定為真正，可作為本件之證據，是故各保險對
    象之訪查筆錄，縱與其等嗣後於刑事訴訟案件偵、審程序所
    為之陳述，互有出入，但如參佐其他事證情況，可認訪查筆
    錄較為可信，並不因其等嗣後翻異前詞，即謂訪查筆錄不具
    證據能力。至於其實質內容之證明力如何，則屬法院職權認
    定之問題。衡諸保險對象洪秀月等保險對象之受訪筆錄，揆
    諸其等之訪查筆錄，乃就其個人實際生活經驗與習慣，在被
    上訴人初次訪詢，未受他人干擾、左右之際，為具體、完整
    之陳述，且與所述事項無何利害衝突，難認有故為不實陳述
    ，而具不可信性，自得作為本件之證據。縱觀上揭訪查紀錄
    、刑事案件之證述暨相關調查等事證，上訴人不實申報醫療
    費用之總件數及保險對象人數，並非少量，甚至有申報病症
    與保險對象就診之實際情況，毫不相干之現象，且有諸多出
    於同一手法反覆虛報之情形，顯見非其一時不慎誤植所致。
    核上訴人如原判決附表之違規行為已該當於全民健康保險醫
    事服務機構特約及管理辦法第66條第1項第7款、第8款規定
    之情形，且合於全民健康保險醫事服務機構特約及管理辦法
    第66條違規處分裁量基準第3點規定之情節，則被上訴人據
    以停止特約2個月，自屬適法有據等語，因之駁回上訴人之
    訴。上訴意旨雖以該判決違背法令為由，惟核其上訴理由，
    無非復執業經原審論斷不採之陳詞再予爭執，或就原審取捨
    證據、認定事實之職權行使，指摘其為不當，或係以其一己
    對法規之主觀見解，任意指摘原判決所為論斷有不適用法規
    或適用不當之情，或就原審所為論斷，泛言其論斷有悖證據
    法則及職權調查證據之責，而未具體表明合於不適用法規、
    適用法規不當或行政訴訟法第243條第2項所列各款情形，難
    認對該判決之如何違背法令已有具體之指摘。且查，原判決
    就何以認定上訴人確有虛報醫療費用、虛（浮）報診療費、
    藥費、藥事服務費暨上訴人所提出之病歷係上訴人刷用全民
    健康保險IC卡後再行製作等情，已斟酌全卷事證並斟酌全案
    辯論意旨後，詳述得心證之理由，並就上訴人主張何以不可
    採予以指駁，記明於判決，核無上訴人所指悖於證據法則、
    判決不備理由、不適用法規等情事，上訴人猶再為指摘，顯
    係主觀誤解，依首開規定及說明，應認其上訴為不合法。
五、據上論結，本件上訴為不合法。依行政訴訟法第249條第1項
    前段、第104條，民事訴訟法第95條、第78條，裁定如主文
    。
中　　華　　民　　國　　100　 年　　11　　月　　24　　日
                    最高行政法院第一庭
                        審判長法官　鍾　耀　光
                              法官　黃　淑　玲
                              法官　鄭　小　康
                              法官　林　樹　埔
                              法官　陳　秀　

以  上  正  本  證  明  與  原  本  無  異
中　　華　　民　　國　　100　 年　　11　　月　　25　　日
　　　　　　　　　　　　　　　書記官　邱　彰　德